# 【求助陈版】求助陈版和各位老师递延所得税问题

提问人：kele260 时间：2020-05-01 19:33:08
例题：
2×18年 1 月 1 日，华联实业股份有限公司递延所得税负债期初余额为 400 万元，其中，因其他债权投资公允价值变动而确认的递延所得税负债金额为 60 万元；递延所得税资产期初余额为 200 万元。2×18年度，华联公司发生下列会计处理与纳税处理存在差别的交易和事项：
（ 1 ）本年会计计提的固定资产折旧费用为 560 万元，按照税法规定允许税前扣除的折旧费用为 720 万元。
（ 2 ）向关联企业捐赠现金 300 万元，按照税法规定，不允许税前扣除。
（ 3 ）期末确认交易性金融资产公允价值变动收益 300 万元。
（ 4 ）期末确认其他债权投资公允价值变动收益 140 万元。
（ 5 ）当期支付产品保修费用 100 万元，前期已对产品保修费用计提了预计负债。
（ 6 ）违反环保法有关规定支付罚款 260 万元。
视野视野1.png1.png (447.78 KB, 下载次数: 0)
4 天前 上传
2×18年度，华联公司利润表中的利润总额为6 000万元，该公司适用的所得税税率为25%。假定华联公司不存在可抵扣亏损和税款抵减，预计在未来期间能够产生足够的应纳税所得额用以抵扣可抵扣暂时性差异。
解题分析：
华联公司有关所得税的会计处理如下：
（ 1 ）计算确定当期所得税
应纳税所得额=6 000-（720-560）+300-300-100+260+200+200=6 400（万元）
应交所得税=6 400×25%=1 600（万元）
（ 2 ）计算确定递延所得税
当期确认的递延所得税负债=2 180×25%-400=145（万元）
其中，应计入其他综合收益的递延所得税负债=380×25%-60=35（万元）
当期确认的递延所得税资产=900×25%-200=25（万元）
递延所得税=（145-35）-25=110-25=85（万元）
所得税费用=1 600+85=1 685（万元）
（ 3 ）编制确认所得税的会计分录
借：所得税费用——当期所得税 16 000 000
贷：应交税费——应交所得税 16 000 000
借：所得税费用——递延所得税 850 000
递延所得税资产 250 000
贷：递延所得税负债1 100 000
借：其他综合收益 350 000
贷：递延所得税负债350 000
我的问题：其实只有一个问题，所得税费用=应交税费+递延所得税，在利润总额的基础上纳税调整，会影响应交税费和递延所得税。前期递延本期确认所得税费用同样会纳税调整影响应交税费。个人认为如果没有永久性差异的话，所得税费用应该总是等于利润总额25%的，因为即使纳税调整，也会在递延所得税中确认。所以不会改变所得税费用。为什么题目中所得税费用=应交税费+递延所得税但是并不等于利润总额25%呢？

回答人：chenyiwei
在纳税调整事项中，“（ 2 ）向关联企业捐赠现金 300 万元，按照税法规定，不允许税前扣除”和“（ 6 ）违反环保法有关规定支付罚款 260 万元”不是暂时性差异，而是永久性差异。